臺灣基隆地方法院刑事判決　　　　　　　 96年度訴字第220號
公　訴　人　臺灣基隆地方法院檢察署檢察官
被　　　告　甲○○
　　　　　　　　　　　達）
義務辯護人　李克廉律師
上列被告因違反槍砲彈藥刀械管制條例案件，經檢察官提起公訴
（96年度偵字第1415號），本院判決如下：
    主  文
甲○○未經許可，持有可發射子彈具有殺傷力之改造手槍，處有
期徒刑參年貳月，併科罰金新臺幣壹拾萬元，罰金如易服勞役，
以新臺幣壹仟元折算壹日。
扣案之仿BERETTA廠92FS型半自動改造手槍壹把（含彈匣壹個，
槍枝管制編號：0000000000號）沒收。
    事  實
一、甲○○明知可發射金屬子彈具有殺傷力之改造手槍及制式子
    彈，係屬槍砲彈藥刀械管制條例所列管之槍枝及彈藥，非經
    中央主管機關內政部許可，不得持有，竟基於持有可發射子
    彈具有殺傷力之改造手槍及子彈之犯意，於95年11月15日凌
    晨3 時許，在其所駕駛之計程車右後座墊上，發現具有殺傷
    力仿BERETTA廠92FS 型半自動手槍製造之槍枝，換裝土造金
    屬槍管而成之改造手槍乙支（含彈匣1個、槍枝管制編號000
    0000000號）及口徑9 mm之制式子彈4顆，而斯時起，未經許
    可無故將上開槍、彈藏放於其位於基隆市○○區○○路141
    號5樓505室之住處以持有之，嗣於96年2 月21日晚上11時許
    ，將上開槍、彈攜至基隆市○○路114號2樓85小吃店內飲酒
    ，迄翌日（22日）凌晨2、3時許，甲○○因酒後與前女友倪
    永軒商談感情之事不順利，心情不佳，竟將上開槍枝（彈匣
    內置有子彈4 顆）取出比劃，85小吃店現場負責人丙○○見
    狀，擔心發生事故，於是上前勸阻，並將甲○○帶往基隆市
    ○○路114號1樓，但甲○○仍情緒失控地舉起上開槍枝對空
    擊發子彈1發，致丁○○位於基隆市○○路79號住處3樓之窗
    戶強化玻璃破裂毀損（所涉毀損罪嫌，另為不起訴處分），
    經警據報到場處理，扣得仿BERETTA 廠92FS型半自動手槍製
    造之槍枝換裝土造金屬槍管而成之改造手槍1把（含彈匣1個
    及已擊發、卡於槍膛內之空彈殼1 枚）、口徑9mm制式子彈3
    顆，始知上情。
二、案經基隆市警察局第二分局報告臺灣基隆地方法院檢察署檢
    察官偵查起訴。
    理  由
壹、證據能力方面：
一、按被告以外之人於偵查中向檢察官所為之陳述，除顯有不可
    信之情況者外，得為證據，刑事訴訟法第159條之1 第2項定
    有明文。經查，證人倪永軒、丁○○、丙○○於偵查中向檢
    察官所為之陳述，業經具結，且自筆錄內容觀之，並無不正
    取供之情事，而無顯不可信之情況，依上開規定，自有證據
    能力。
二、被告以外之人於審判外之言詞或書面陳述，除法律有規定者
    外，不得作為證據；刑事訴訟法第159條第1項定有明文。本
    件證人倪永軒、丁○○、丙○○於警詢中所為之陳述，依上
    開規定應無證據能力。
三、本案所引下列文書證據（即基隆市警察局槍枝初步檢視報告
    表、內政部警政署刑事警察局槍彈鑑定書、基隆市警察局96
    年7月6日基警鑑字第0960019268號函），雖係被告以外之人
    於審判外之書面陳述，惟公訴人、被告及其辯護人於本院審
    理調查證據時，知悉此情形，而均未於言詞辯論終結前聲明
    異議，本院審酌該等書面陳述作成時之情況，亦無不適宜作
    為證據之情形，依刑事訴訟法第159條之5第2項規定，自有
    證據能力。
四、又扣案之改造手槍1支（含彈匣1個及已擊發、卡於槍膛內之
    空彈殼1枚）、口徑9mm制式子彈3 顆，乃警方執行附帶搜索
    扣押而得，有基隆市警察局第二分局搜索、扣押筆錄在卷可
    稽，此公務員依法定程序取得之證物，自有證據能力，合先
    敘明。
貳、事實方面：
一、前揭事實，迭據被告甲○○於警訊、偵查及本院準備程序、
    審理時坦承不諱，並據證人倪永軒、丁○○、丙○○於偵查
    中證述明確，且有改造手槍1枝（含彈匣1個及已擊發、卡於
    槍膛內之空彈殼1枚，槍枝管制編號0000000000號）及口徑9
    mm 之制式子彈3顆扣案可證。而扣案之子彈，經送請內政部
    警政署刑事警察局鑑定，其鑑定結果為：送鑑子彈3 顆，均
    認係口徑9 mm之制式子彈，經檢視，彈底均具撞擊痕跡，經
    實際試射結果，均可擊發，認均具殺傷力之事實，有該局96
    年3月8日刑鑑字第0960029524號槍彈鑑定書及所附相片4 張
    在卷可稽（見偵查卷第81、82頁），雖上開鑑定書認定送鑑
    手槍壹枝，經操作檢視，撞針無法正常運作（卡死，無法突
    出槍機壁），無法擊發適用子彈，依現狀，認不具殺傷力。
    然查，送鑑槍枝經警方初步檢視結果，槍枝大部結構完整、
    槍管暢通、具擊發機構，並可發揮功能，認係管制槍枝可能
    性較大，有基隆市警察局槍枝初步檢視報告表及照片14張在
    卷可按（見偵查卷第33至41頁），且該槍枝為警扣案時，即
    有空彈殼1 枚卡於槍膛內，此有基隆市警察局第二分局信六
    路出所臨檢紀錄表1份、現場查緝相片8張在卷可證，而該枚
    空彈殼經送鑑定結果，亦認係已擊發之口徑9 mm之制式金屬
    彈殼，有上開槍彈鑑定書可憑，是扣案槍枝曾用以擊發口徑
    9mm制式子彈1發之事實應堪認定，而被告持扣案槍枝擊發子
    彈1發，致丁○○前開住處3樓玻璃破碎毀損之事實，則據證
    人丙○○、丁○○證述綦詳，復有相片16幀在卷足憑，顯見
    被告用以擊發口徑9mm制式子彈1發之扣案槍枝其發射動能甚
    強，始能發射具殺傷力之子彈擊碎丁○○住處3 樓整面玻璃
    ，應具有殺傷力，而前開槍彈鑑定書雖認扣案槍枝之現狀不
    具殺傷力，但其係針對子彈業已擊發、彈殼1 枚卡於槍膛致
    撞針卡死、無法正常運作之現狀所為，不得逕認上開槍枝不
    具殺傷力。綜上所述，堪認被告上開自白與事實相符，應可
    採信。本案事證明確，被告未經許可，持有具殺傷力之改造
    槍枝及子彈之犯行，堪可認定，應依法論科。
二、論罪科刑
  (一)核被告所為，係犯槍砲彈藥刀械管制條例第8條第4項之未經
    許可持有可發射子彈具有殺傷力槍枝罪及同條例第12條第4
    項之未經許可持有子彈罪。被告持有槍枝及子彈之行為，雖
    係自95年11月15日起至96年2 月21日被查獲止，然因此部分
    之犯罪，具有行為繼續之性質，為繼續犯，應論以單純一罪
    。
  (二)被告以一行為同時持有前揭改造手槍及制式子彈，係一行為
    觸犯數罪名，為想像競合犯，應依刑法第55條規定，從一重
    之未經許可持有可發射子彈具有殺傷力槍枝罪論處。
  (三)再按刑法第59條之酌量減輕其刑，必須犯罪另有特殊之原因
    與環境等等，在客觀上足以引起一般同情，認為即予宣告法
    定低度刑期尤嫌過重者，始有其適用（最高法院45年臺上字
    第1165號判例意旨參照），至犯罪行為人之生活狀況、犯罪
    所生危害多寡、犯後態度良好，僅可為法定刑內從輕科刑之
    標準，尚不得據為刑法第59條酌量減輕之理由。查本件被告
    無故持有扣案之槍枝及子彈，業據被告於審理時供述甚明，
    其犯罪之原因與環境在客觀上並無堪資憫恕可言，辯護人以
    被告係因一時糊塗持有上開槍、彈，且犯後態度良好，請求
    本院依刑法第59條規定予以酌減，尚屬無據。
  (四)爰審酌被告明知具殺傷力之槍枝及子彈危害社會甚鉅，竟擁
    槍自重，對社會治安危害程度非微，惟審酌其持有槍、彈之
    期間非長，並未持用上開槍、彈另犯其他罪行，暨其犯後態
    度良好等一切情狀，量處如主文所示之刑，並就罰金部分諭
    知易服勞役之折算標準，以示懲儆。
  (五)扣案之上開改造手槍（含彈匣1個，槍枝管制編號：0000000
    000號）1枝，屬違禁物，應依刑法第38條第1項第1款之規定
    ，宣告沒收；另扣案可擊發具有殺傷力之制式子彈3 顆，業
    經試射而不具子彈之外形及功能，而不具殺傷力，非屬違禁
    物，自無庸宣告沒收。
據上論斷，應依刑事訴訟法第299條第1項前段，槍砲彈藥刀械管
制條例第8 條第4項、第12條第4項，刑法第11條前段、第55條、
第42條第3項、第38條第1項第1款，判決如主文。
本案經檢察官乙○○到庭執行職務。
中　　華　　民　　國　　96　　年　　8 　　月　　16　　日
                  刑事第二庭審判長法    官  王福康
                                  法    官  何怡穎
                                  法    官  齊潔
以上正本證明與原本無異。
如不服本判決應於收受本判決後10日內向本院提出上訴書狀，其
未敘述上訴理由者，並得於提起上訴後10日內向本院補提理由書
狀（均須按他造當事人之人數附繕本）「切勿逕送上級法院」。
中　　華　　民　　國　　96　　年　　8 　　月　　17　　日
                                  書 記 官  潘端典
附錄論罪法條：
槍砲彈藥刀械管制條例第8條
未經許可，製造、販賣或運輸鋼筆槍、瓦斯槍、麻醉槍、獵槍、
空氣槍或第4條第1項第1款所定其他可發射金屬或子彈具有殺傷
力之各式槍砲者，處無期徒刑或5年以上有期徒刑，併科新臺幣1
千萬元以下罰金。
未經許可，轉讓、出租或出借前項所列槍枝者，處5年以上有期
徒刑，併科新臺幣1千萬元以下罰金。
意圖供自己或他人犯罪之用，而犯前二項之罪者，處無期徒刑或
7年以上有期徒刑，併科新臺幣1千萬元以下罰金。
未經許可，持有、寄藏或意圖販賣而陳列第1項所列槍枝者，處3
年以上10年以下有期徒刑，併科新臺幣700萬元以下罰金。
第 1 項至第 3 項之未遂犯罰之。
